【裁判字號】    97,易,1203
【裁判日期】    980213
【裁判案由】    竊盜
【裁判全文】
臺灣士林地方法院刑事判決              97年度易字第1203號
公  訴  人  臺灣士林地方法院檢察署檢察官
被      告  丙○○
                    （另案於臺灣桃園女子監獄執行中）
上列被告因竊盜案件，經檢察官提起公訴（97年度偵字第7737號
），被告於本院審理程序中就被訴之事實為有罪之陳述，經合議
庭裁定改依簡式審判程序審理並判決如下：
    主  文
丙○○共同竊盜，累犯，處有期徒刑陸月，如易科罰金，以新臺
幣壹仟元折算壹日，扣案之鑰匙拾貳支均沒收。
    事  實
一、丙○○前於民國94年間因詐欺、違反毒品危害防制條例案件
    ，經臺灣基隆地方法院分別以94年度訴字第106 號判決、94
    年度基簡字第387 號判決處有期徒刑3 月、4 月，並定應執
    行刑為5 月，迄95年6 月13日縮刑期滿假釋出監付保護管束
    ，於95年10月21日撤銷保護管束，並於95年12月21日入監，
    至96年4 月28日縮刑期滿執行完畢，竟猶不知悛悔，於97年
    6 月9 日凌晨4 時許，由甲○○（所犯攜帶兇器加重竊盜罪
    ，業經本院以97年度1203號判決判處罪刑）駕駛車牌號碼Z7
    -8632 號自用小貨車搭載其，行至臺北縣汐止市○○街110
    巷附近，因該部自用小貨車後車輪陷入泥沼中無法動彈，甲
    ○○與丙○○2 人乃步行至臺北縣汐止市○○○街與明峰街
    口，另思竊取車輛供作代步之用，嗣2 人見乙○○所有之車
    號7D-6751 號自用小貨車停放在路旁，竟共同基於意圖為自
    己不法所有之犯意聯絡，由不知甲○○攜帶有如附表所示兇
    器之丙○○在旁把風，甲○○則攜帶不詳人所有如附表所示
    客觀上可供兇器使用足以致人死傷之美工刀等行竊所得工具
    乙批（惟丙○○此部分不構成攜帶兇器加重竊盜罪，詳後述
    ），及其所有之鑰匙竊取該部車牌號碼7D-6751 號自小貨車
    ，嗣得手後，由甲○○駕駛該部自小貨車搭載丙○○離去，
    於同日凌晨4 時40分許，行經臺北縣汐止市○○路與福德三
    路口，為臺北縣政府警察局汐止分局巡邏警員當場查獲，並
    扣得甲○○所有用以行竊車輛之鑰匙12支及如附表所示美工
    刀等行竊工具1 批。
二、案經臺北縣政府警察局汐止分局報告臺灣士林地方法院檢察
    署檢察官偵查起訴。
    理  由
一、本件被告丙○○所犯為刑法第320 條第1 項之罪，核屬刑事
    訴訟法第273 條之1 第1 項所定死刑、無期徒刑、最輕本刑
    為3 年以上有期徒刑以外之罪，亦非高等法院管轄之第一審
    案件，而被告於本院行審理程序中就被訴事實為有罪之陳述
    ，經告知被告簡式審判程序之旨並聽取當事人意見後，本院
    合議庭裁定進行簡式審判程序，是本件之證據調查，依刑事
    訴訟法第273 條之2 規定，不受同法第159 條第1 項、第16
    1 條之2 、第161 條之3 、第163 條之1 及第164 條至第17
    0 條規定之限制，合先敘明。
二、上開犯罪事實，業據被告丙○○於本院審理中坦承不諱，且
    經證人即被害人乙○○於警詢指證明確（見偵卷第93頁至第
    95 頁） ，以及證人即共同被告甲○○於偵查中證述（見偵
    卷第178 頁至第179 頁、第195 頁），並有鑰匙12支扣案可
    憑，足認被告任意性自白核與事實相符，應堪採信。綜上，
    本件事證明確，被告犯行堪以認定，應予依法論科。
三、核被告所為，係犯刑法第320 條第1 項之竊盜罪，公訴人雖
    認被告涉犯同法第321 條第1 項第3 款加重竊盜罪，惟共同
    被告甲○○雖攜帶如附表所示客觀上可供兇器使用足以致人
    死傷之美工刀等工具乙批，並以自備之鑰匙竊取該部車牌號
    碼7D-6751 號自小貨車，然被告於本院審理中自承：伊看到
    甲○○以鑰匙竊取該小貨車，但不知道甲○○身上帶有美工
    刀等語（見本院卷第113 頁），而證人即共同被告甲○○亦
    於偵查中、本院審理中證稱：伊係拿鑰匙竊車，雖有攜帶美
    工刀等工具，但目的是要帶回家，竊車時並未拿出來使用等
    語（見偵卷第195 頁至第196 頁、本院卷第110 頁），是共
    同被告甲○○雖攜有美工刀等兇器，但竊車時並未加以使用
    ，故被告僅目睹共同被告甲○○係以鑰匙竊取系爭車輛，自
    難遽此推斷被告亦知悉共同被告甲○○攜帶有如附表所示之
    兇器，此外亦無證據可資證明被告知悉共同被告甲○○攜帶
    該美工刀等具有危險性之兇器，是尚難認被告該當刑法第32
    1 條第1 項第3 款之攜帶兇器加重竊盜罪，自應論以同法第
    32 0條第1 項之竊盜罪，公訴人此部分容有誤會，惟因二者
    基本社會事實同一，爰依法變更起訴法條。又被告與共同被
    告甲○○間，就上開竊盜之實行，有犯意聯絡及行為分擔，
    為共同正犯。另被告前於94年間因詐欺、違反毒品危害防制
    條例案件，經臺灣基隆地方法院分別以94年度訴字第106 號
    判決、94年度基簡字第387 號判決處有期徒刑3 月、4 月，
    並定應執行刑為5 月，迄95年6 月13日縮刑期滿假釋出監付
    保護管束，於95年10月21日撤銷保護管束，並於95年12月21
    日入監，至96年4 月28日縮刑期滿執行完畢，有臺灣高等法
    院被告前案紀錄表1 份附卷可按，其受有期徒刑執行完畢，
    5 年內故意再犯本件最重本刑為有期徒刑以上之罪，為累犯
    ，應依刑法第47條第1 項規定加重其刑。爰審酌被告犯罪動
    機、手段、生活狀況、品行、智識程度，以及犯後坦承犯行
    ，態度良好等一切情狀，量處如主文所示之刑，並諭知易科
    罰金之折算標準。又刑法第38條第3 項係規定「犯人」所有
    供犯罪所用之物，得宣告沒收，並非規定屬「被告」所有之
    物，始得宣告沒收，而共同正犯於意思聯絡範圍內，組成一
    共犯團體，團體中之任何成員均為「犯人」，供犯罪所用之
    物，只要屬於「犯人」所有，均得宣告沒收，不以必屬於本
    件被告所有者為限（最高法院92年度臺上字第787 號判決可
    資參照），扣案之鑰匙12支，係共同被告甲○○所有且供犯
    竊盜罪所用之物，業據共同被告甲○○供明在卷（見本院卷
    第52頁至第53頁），自應依刑法第38條第1 項第2 款規定，
    宣告沒收。至於如附表所示工具，雖為共同被告甲○○供犯
    罪所用之物，惟被告並不知情，亦未就此部分同犯共同正犯
    之罪責，且共同被告甲○○否認為其所有（見本院卷第45頁
    、第51頁），復無證據顯示該工具屬於共同被告甲○○所有
    ，亦非違禁物，爰不予宣告沒收。
據上論斷，應依刑事訴訟法第273 條之1 第1 項、第299 條第1
項前段、第300 條，刑法第28條、第320 條第1 項、第47條第1
項、第41條第1 項前段、第38條第1 項第2 款，刑法施行法第1
條之1，判決如主文。
本案經檢察官王巧玲到庭執行職務
中    華    民    國    98    年    2    月    13    日
                  刑事第二庭審判長法  官  蔡明宏
                                  法  官  賴邦元
                                  法  官  劉育琳
以上正本證明與原本無異。
如不服本判決應於收受判決後10日內向本院提出上訴書狀，並應
敘述具體理由；其未敘述上訴理由者，應於上訴期間屆滿後20日
內向本院補提理由書 (均須按他造當事人之人數附繕本)「 切勿
逕送上級法院」。
                                  書記官  朱宮瑩
中    華    民    國    98    年    2     月    13    日
附錄本案論罪科刑法條之依據：
中華民國刑法第320條第1項
（普通竊盜罪、竊佔罪）
意圖為自己或第三人不法之所有，而竊取他人之動產者，為竊盜
罪，處 5 年以下有期徒刑、拘役或 5 百元以下罰金。
附表：
攻牙螺絲2個、內六角扳手2支、刺錐1個、一字起子8支、十字起
子4支、尖嘴鉗4支、梅花扳手5支、回數票5張、虎頭鉗1支、活
動扳手1支、斜口鉗1支、固定鉗1支、美工刀1支、鐵鎚1支、砂
輪機1個、掛鉤扣環1個、麻布手套3個。


司法院資訊處製作；財團法人民間司法改革基金會備份。
